臺灣嘉義地方法院刑事判決　　　　　　　　　　　　　九十三年度簡上字第五六號
　　上　訴　人
　　即　被　告　乙○○
右列上訴人因傷害案件，不服本院九十三年度簡字第一九二號，中華民國九十三年二
月六日第一審判決（聲請簡易判決處刑案號：九十二年度調偵字第一二八號），提起
上訴，本院管轄之第二審合議庭判決如左：
    主  文
上訴駁回。
    事  實
一、乙○○於民國九十二年二月六日晚間十一時三十分許，在嘉義市○區○○○街十
    九號前，因感情糾紛，與丙○○發生爭執，竟基於傷害人身體之犯意，徒手抓打
    丙○○，致丙○○因此受頸部抓傷二處（六點三乘零點二公分、二點八乘一公分
    ）、背部抓傷七處（一乘二公分、一點四乘零點四公分、一點九乘零點二公分、
    五點二乘零點伍公分、八點四乘零點六公分、十乘零點五公分、十四乘零點三公
    分）及腿膝部擦傷一處（四點四乘二點五公分）等傷害；其後，乙○○並於員警
    陳新平據報到場處理時，另基於恐嚇之犯意，以：我要拿傢伙叫流氓放火把你家
    燒掉，讓你全家死光光等語出言恫嚇丙○○及其妻甲○○，以加害生命、身體、
    財產之事使丙○○及甲○○心生畏懼，致生危害於其等之安全。
二、案經丙○○、甲○○訴由嘉義市警察局第一分局報請臺灣嘉義地方法院檢察署檢
    察官聲請以簡易判決處刑。
    理  由
一、訊據上訴人即被告乙○○固坦稱案發當時曾與告訴人丙○○發生爭執之情，惟矢
    口否認有何傷害及恐嚇之犯行，辯稱：係因為告訴人丙○○一直打電話騷擾、恐
    嚇伊，伊就到科登保全打聽人在哪裡，當時伊在生病不可能打他，也不可能恐嚇
    他們云云。經查：於案發當日，被告要進入嘉義市○○○街十九號告訴人丙○○
    住處，丙○○在門口阻擋與被告發生爭執並相互拉扯，被告徒手抓打丙○○，並
    說「要放火燒丙○○全家」等語恐嚇告訴人及其妻甲○○等語，業據告訴人丙○○、甲○○於偵查中指訴綦詳，核與證人即告訴人丙○○之岳母王陳芳草證述：
    當晚被告來家中要撞門進入，因家中鋁門原本就開啟，丙○○擔心被告進屋鬧事
    ，在門口阻擋不讓被告進入，兩人有互相拉扯，不確定是誰先動手，有看到被告
    拿安全帽甩丙○○，有打到丙○○，被告並說要放火燒全家等語，另證人即警員
    陳新平於偵查中證述：伊到現場時，雙方可能爭執近尾聲，被告跌坐在地上，沒
    有看到互毆，但有聽到被告要放火燒丙○○全家等語（見臺灣嘉義地方法院檢察
    署九十二年四月十八日訊問筆錄）之情節相符，並有告訴人提出之行政院衛生署
    嘉義醫院傷害診斷書在卷可稽，足認被告確有徒手毆打告訴人及以加害生命、身
    體、財產之事恐嚇告訴人致生危害於安全之犯行。被告所辯，顯與實情不符，難
    以採信。本件事證業已明確，被告犯行均堪以認定。
三、核被告所為，係犯第二百七十七條第一項之傷害罪及刑法第三百零五條之恐嚇生
    命、身體及財產安全罪；被告同時恐嚇告訴人夫妻丙○○與甲○○二人之行為，
    係一行為同時侵害二相同法益，為想像競合犯，依刑法第五十五條前段規定從一
    重論處。被告所犯前開二罪，犯意各別，構成要件復不相同，自應分論併罰，原
    審經審酌被告品行、素行、智識程度、犯罪動機、手段、所生危害及其犯後不肯
    坦承之態度等一切情狀，分別就被告犯傷害罪部分判處拘役五十日，如易科罰金
    ，以三百元折算一日，被告犯恐嚇罪部分處拘役五十日，如易科罰金，以三百元
    折算一日，定應執行拘役九十日，如易科罰金，以三百元折算一日。並以被告未
    曾受有期徒刑以上刑之宣告，有臺灣高等法院被告全國前案紀錄表及臺灣嘉義地
    方法院檢察署刑案資料查註紀錄表附卷可稽，其因與告訴人丙○○間之感情糾紛
    ，一時情急，短於失慮，致罹刑典，經此偵、審程序之教訓，當能知所警惕，信
    無再犯之虞，併予宣告緩刑二年，其認事用法均無不當，被告仍執前詞指摘原判
    決不當，非有理由，應予駁回。
據上論斷，應依刑事訴訟法第四百五十五條之一第一項、第三項、第三百六十八條，
判決如主文。
本案經檢察官陳昭廷到庭執行職務。
中      華      民      國    九十三      年     四     月    二十七    日
                                    臺灣嘉義地方法院刑事第三庭
                                        審判長法官  沈  福  財
                                              法官  陳  端  宜
                                              法官  朱  美  璘
右正本證明與原本無異。
本判決不得上訴。
中      華      民      國    九十三    年    四      月      二十七    日
                                            書記官  尹  玉  琪
附錄本案論罪科刑法條全文：
中華民國刑法第二百七十七條(普通傷害罪)
傷害人之身體或健康者，處三年以下有期徒刑、拘役或一千元以下罰金。
犯前項之罪因而致人於死者，處無期徒刑或七年以上有期徒刑；致重傷者，處三年以
上十年以下有期徒刑。
刑法第三百零五條(恐嚇危害安全罪)
以加害生命、身體、自由、名譽、財產之事，恐嚇他人致生危害於安全者，處二年以
下有期徒刑、拘役或三百元以下罰金。
